【裁判字號】    91,交訴,44
【裁判日期】    921017
【裁判案由】    公共危險等
【裁判全文】
臺灣臺北地方法院刑事判決                          九十一年度交訴字第四四號
    公  訴  人  臺灣臺北地方法院檢察署檢察官
    被      告  甲○○  男  民.
右列被告因公共危險等案件，經檢察官聲請以簡易判決處刑（九十年度偵字第二四八
二八號），本院台北簡易庭受理後（受理案號為九十一年度北交簡字第一三０七號）
，認不宜逕以簡易判決處刑，移送前來，本院適用通常程序判決如左：
    主  文
甲○○駕駛動力交通工具肇事，致人傷而逃逸，處有期徒刑柒月。緩刑貳年。
甲○○被訴過失傷害部分公訴不受理。
    事  實
一、甲○○於民國九十年八月二十七日上午八時四十五分許，騎乘車號ＡＭＨ－九四
    一號重型機車，沿台北市大安區○○○路，由南往北方向行駛，在新生南路一段
    一０三巷巷口前，欲超越行駛於其左前方、由傅臺芬所騎乘之車號ＤＱＷ－三一
    二號輕型機車時，不慎撞及傅臺芬所騎乘之前述機車，致傅臺芬當場人車倒地，
    而受有右大腿挫傷五乘五公分、右肩紅腫二點五乘三點五公分、右掌紅腫二點五
    乘二點五公分、右腳踝擦傷二乘一公分等傷害（甲○○所涉過失傷害犯行，業據
    告訴人傅臺芬撤回告訴，詳後述）。惟甲○○於明知自己肇事、且傅臺芬已因車
    禍受傷後，竟仍由車禍現場離去而逃逸。嗣於同年十月五日始經警循線查獲。
二、案經傅臺芬訴請台北市政府警察局大安分局報請台灣台北地方法院檢察署檢察官
    聲請以簡易判決處刑，經本院台北簡易庭受理後，認不宜逕以簡易判決處刑，移
    理  由
甲、有罪部分－即被告被訴駕駛動力交通工具肇事，致人傷而逃逸部分：
一、右開事實欄一之事實，業據被告於本院審理時供承不諱（本院九十二年十月二日
    審判筆錄參照），核與告訴人傅臺芬就此部分之指訴、證人溫凱庭就此部分之證
    述相符，並有卷附道路交通事故調查報告表、台北市立仁愛醫院驗傷診斷書、機
    車照片等證據可資佐證。是依(一)告訴人傅臺芬就此部分之指訴、(二)證人溫凱庭就
    此部分之證述、(三)卷附之道路交通事故調查報告表、台北市立仁愛醫院驗傷診斷
    書、機車照片等補強證據已足資擔保被告於本院審理中所為上開任意性自白具有
    相當程度之真實性，而得使本院確信被告前述自白之犯罪事實確屬真實，從而依
    刑事訴訟法第一百五十六條第一、二項「被告之自白，非出於強暴、脅迫、利誘
    、詐欺、疲勞訊問、違法羈押或其他不正之方法，且與事實相符者，得為證據。
    」「被告或共犯之自白，不得作為有罪判決之唯一證據，仍應調查其他必要之證
    據，以察其是否與事實相符。」之規定，本院自得依被告前述自白及各該補強證
    據認定被告確有為前述犯行，本件事證明確，被告之犯行堪以認定。
二、核被告甲○○所為，係犯刑法第一百八十五條之四之駕駛動力交通工具肇事，致
    人傷而逃逸罪。爰審酌被告智識程度、品性、犯罪所生危險、犯後尚能坦承犯行
    、已與告訴人傅臺芬達成和解（本院九十二年十月二日審判筆錄參照）、犯後態
    度良好等一切情狀，量處如主文所示之刑。又查被告前未曾受任何有期徒刑以上
    刑之宣告，此有台灣高等法院被告全國前案紀錄表附卷可憑，本院核以被告經此
    教訓，自當知所警惕而無虞再犯，且告訴人傅臺芬亦表示不再追究（同前審判筆
    錄參照）等情，認上開有期徒刑之宣告，已足策其自新，所宣告之刑以暫不執行
    為適當，併依法諭知緩刑二年，用啟向上。
乙、公訴不受理部分－即被告被訴過失傷害部分：
一、聲請簡易判決處刑意旨略以：被告甲○○於前述時間駕車行經案發地點，本應注
    意兩車併行之間隔，並隨時採取必要之安全措施，且依當時日間自然光線、路面
    無障礙無缺陷、視距良好之情形，亦非不能注意，竟在新生南路一段一０三巷巷
    口前，欲超越行駛於其左前方、由傅臺芬所騎乘之車號ＤＱＷ－三一二號輕型機
    車時，疏未注意保持兩車併行之間隔、未採取必要之安全措施即貿然前行，致兩
    車發生擦撞，並使傅臺芬當場人車倒地，而受有右大腿挫傷五乘五公分、右肩紅
    腫二點五乘三點五公分、右掌紅腫二點五乘二點五公分、右腳踝擦傷二乘一公分
    等傷害等語，因認被告甲○○另涉刑法第二百八十四條第一項前段之過失傷害罪
    嫌。
二、按告訴乃論之罪，告訴人於第一審辯論終結前得撤回其告訴，又告訴經撤回者，
    應諭知不受理之判決，並得不經言詞辯論為之，刑事訴訟法第二百三十八條第一
    項、第三百零三條第三款、第三百零七條定有明文。
三、查本件告訴人傅臺芬告訴被告甲○○過失傷害案件，聲請簡易判決處刑書認被告
    此部分之行為係犯刑法第二百八十四條第一項前段之罪，依同法第二百八十七條
    前段之規定，須告訴乃論。茲據告訴人撤回其告訴，有卷附本院九十二年十月二
    日審判筆錄在卷可稽，依照上開說明，本件就被告被訴過失傷害部分，爰不經言
    詞辯論，逕為公訴不受理之諭知。
據上論斷，應依刑事訴訟法第四百五十二條、第二百九十九條第一項前段、第三百零
三條第三款、第三百零七條，刑法第一百八十五條之四、第七十四條第一款，判決如
主文。
本案經檢察官陳焜昇到庭執行職務
中      華      民      國    九十二    年      十      月     十七     日
                                      臺灣臺北地方法院交通法庭
                                          審判長法  官  葉建廷
                                                法  官  林怡秀
                                                法  官  林鴻達
右正本證明與原本無異。
如不服本判決，應於判決送達後十日內向本院提出上訴狀（應抄附繕本）。告訴人或
被害人如對於本判決不服者，應具備理由請求檢察官上訴，其上訴期間之計算係以檢
察官收受判決正本之日期為準。
                                                書記官  梁淑時
中      華      民      國    九十二    年      十      月    二十一    日
附錄本案論罪科刑法條全文：
中華民國刑法第一百八十五條之四
駕駛動力交通工具肇事，致人死傷而逃逸者，處六月以上五年以下有期徒刑。


司法院資訊處製作；財團法人民間司法改革基金會備份。
